臺灣桃園地方法院刑事判決          100年度審交易字第632號
公  訴  人  臺灣桃園地方法院檢察署檢察官
被      告  徐曉君
上列被告因過失傷害案件，經檢察官提起公訴（100 年度偵字第
6257號），本院判決如下：
        主  文
徐曉君因過失傷害人，處拘役伍拾伍日，如易科罰金，以新臺幣
壹仟元折算壹日。
    事    實
一、徐曉君於民國99年11月19日15時16分許，駕駛車牌號碼2699
    -TX 號自用小客車，沿國道2 號西向1 公里大園出口往埔心
    方向行駛，原應注意汽車行駛時，駕駛人應注意車前狀況，
    並隨時採取必要安全措施，而當時天候雖係雨、然日間有自
    然光線、柏油路面濕潤無缺陷且無障礙物、視距良好，客觀
    上並無不能注意之情事，竟疏未注意車前狀況，追撞於其汽
    車前方停等紅燈，由翁如杰所駕駛之車牌號碼5025-WN 號自
    用小客車右後車尾，致翁如杰受有頸椎受傷合併脊隨神經病
    變等傷害。徐曉君肇事後，於警方到場處理時，立即報明其
    為肇事者，說明事發經過，而自首接受調查。
二、案經徐曉君自首及翁如杰告訴由國道公路警察局第一警察隊
    報請臺灣桃園地方法院檢察署檢察官偵查起訴。
    理    由
壹、程序部分：
一、按被告以外之人於審判外之言詞或書面陳述，除法律有規定
    者外，不得作為證據，刑事訴訟法第159 條第1 項固有明文
    ；惟被告以外之人於審判外之陳述，雖不符刑事訴訟法第15
    9 條之1 至第159 條之4 之規定，而經當事人於審判程序同
    意作為證據，法院審酌該言詞陳述或書面陳述作成時之情況
    ，認為適當者，亦得為證據。當事人、代理人或辯護人於法
    院調查證據時，知有第159 條第1 項不得為證據之情形，而
    未於言詞辯論終結前聲明異議者，視為有前項之同意，同法
    第159 條之5 亦有明文。本判決所引下列被告羅文男以外之
    人之供述證據，公訴人、被告均未爭執其證據能力，且於言
    詞辯論終結前亦未聲明異議，本院審酌各該證據作成時之情
    況，並無不當之情形，認以之作為證據應屬適當，爰依刑事
    訴訟法第159 條之5 第2 項規定，自得作為證據，合先敘明
    。
二、其餘資以認定本案犯罪事實之證據，亦查無違反法定程序取
    得之情形，依刑事訴訟法第158條之4反面規定，應具證據能
    力。
貳、實體部分：
一、訊據被告徐曉君坦承於上揭時地有駕駛車牌號碼2699-TX 號
    自用小客車，追撞其前方由告訴人翁如杰所駕駛之車牌號碼
    5025 -WN號自用小客車右後車尾之過失行為，惟矢口否認因
    此而造成告訴人上述傷害，辯稱車禍發生當時，伊有問告訴
    人有無受傷，告訴人當時表示沒有受傷云云。經查：
（一）被告駕駛自用小客車行經事故地點因過失追撞告訴人所駕
      駛自用小客車右後車尾之事實，業據被告徐曉君坦承不諱
      ，核與告訴人翁如杰所述情節相符，並有道路交通事故現
      場圖、道路交通事故調查報告表(一)、(二)、現場及車損照片
      11 張附卷足資憑明。
（二）觀諸卷附道路交通事故現場圖、道路交通事故調查報告表
      (一)、(二)及肇事後車輛受損照片（見臺灣桃園地方法院檢察
      署100 年度偵字第6257號偵查卷第15至17頁、第19至20頁
      ），被告徐曉君駕車沿國道2 號西向1 公里大園出口往埔
      心方向行駛之匝道區域與告訴人所駕駛自用小客車發生行
      車事故，而被告徐曉君駕駛之上開車輛之撞擊位置為前車
      頭，告訴人翁如杰所駕車輛遭被告徐曉君車輛撞擊之位置
      則為後車尾，足認被告徐曉君駕車於駛至上開匝道出口時
      ，未注意有告訴人翁如杰所駕駛之車輛於前方停等紅燈，
      即貿然前行，而肇致本件車禍事故。再告訴人翁如杰因本
      件車禍事故受有傷害，業經證人即告訴人翁如杰於檢察官
      訊問時具結證述：「（你受有何傷害？）撞倒當時我脖子
      有鞭甩了一下，但沒有明顯疼痛及外傷。被告當時問我是
      否受傷，我才回答沒有，做筆錄時也回答沒有，但當晚返
      家，感覺到脖子不舒服，才去就醫。當天因為是星期五晚
      上，門診已經沒有掛號了，才會於22日前往就診。醫師診
      斷我是椎間盤移位，當時我也有做X 光的檢查。（員警記
      載無人受傷，你為何沒有提出你有受傷？）當下我沒有感
      覺疼痛，所以員警問我時，我回答我沒有受傷。」（見同
      上偵字卷第27、28頁），此外復依國軍桃園總醫院附設民
      眾診療服務處於99年12月8 日出具之翁如杰診斷證明書記
      載「（診斷）頸椎受傷合併脊隨神經病變。（治療經過及
      處置意見）於99年11月22日、99年11月29日、99年12月 8
      日至門診檢查」，堪認告訴人翁如杰確受有頸椎受傷合併
      脊隨神經病變之傷害（見同上偵字卷第11頁），再經將告
      訴人翁如杰所受之上開傷害函詢國軍桃園總醫院，是否可
      能為駕駛汽車遭後車於匝道追撞所致？經該院函覆之說明
      二記載「（翁如杰）99年11月22日病歷紀錄內容為頸椎扭
      傷，該病況可能與車輛追撞相關。」此有國軍桃園總醫院
      附設民眾診療服務處100 年8 月5 日醫桃企管字第100000
      2399號函及所附病歷影本（見同上偵字卷第38頁至39頁）
      ，參諸告訴人最初前往該院門診之時間為99年11月22日，
      與本件車禍發生之時間僅相隔3 日，時間上極為密接，堪
      認告訴人翁如杰所受前開傷害，應與本件被告上述過失行
      為間，具有相當之因果關係。是被告徐曉君辯稱告訴人並
      未因本件車禍受有傷害云云，尚與事實不符。
二、綜上，本件事證已臻明確，被告上述過失傷害之犯行，堪以
    認定，應予依法論科。
三、核被告所為，係犯刑法第284 條第1 項前段之過失傷害罪。
    被告於肇事後，警察到場處理時，當場表明為肇事人、自首
    並接受裁判之事實，業經告訴人及被告於本院審理時均供陳
    無訛，係對於尚未發覺之犯罪自首而受裁判，依刑法第62條
    前段規定減輕其刑。爰審酌被告並無前科，素行並無不良，
    有臺灣高等法院被告前案紀錄表在卷可稽，其為汽車駕駛人
    ，竟於汽車行駛時，輕忽交通安全，未注意車前狀況，並隨
    時採取必要安全措施，而依當時情況，並無不能注意之情形
    ，道未善盡注意義務、駕車罔顧交通規則與公共安全，而肇
    致本件車禍並因而使被害人受有前揭傷害，其情節非微、所
    生危害非輕，雖經調解，惟被告僅願就醫藥費用部分為賠償
    ，雙方所提之金額差距太大，以致迄今尚未與被害人達成民
    事和解，暨被告犯後坦承犯行，犯後態度尚可等一切情狀，
    量處如主文所示之刑，並諭知易科罰金之折算標準，以資懲
    儆。
據上論斷，應依刑事訴訟法第299 條第1 項前段，刑法第284 條
第1 項前段、第41條第1 項前段、第62條前段，刑法施行法第 1
條之1 第1 項、第2 項前段，判決如主文。
本案經檢察官曾姿綺到庭執行職務。
中    華    民    國   100    年    12    月    30    日
                        刑事庭法  官  游紅桃
以上正本證明與原本無異。
如不服本判決應於收受判決後10日內向本院提出上訴書狀，並應
敘述具體理由。其未敘述上訴理由者，應於上訴期間屆滿後20日
內向本院補提理由書(均須按他造當事人之人數附繕本)「切勿逕
送上級法院」。
                              書記官  陳恩如
中    華    民    國  100     年    12    月    30    日
附錄本案論罪科刑依據之法條：
中華民國刑法第284 條第1 項
因過失傷害人者，處6 月以下有期徒刑、拘役或5 百元以下罰金
，致重傷者，處1 年以下有期徒刑、拘役或5 百元以下罰金。